臺灣板橋地方法院刑事判決　　　　　　100年度交易字第527號
公　訴　人　臺灣板橋地方法院檢察署檢察官
被　　　告　林金良
上列被告因過失傷害案件，經檢察官提起公訴（100 年度偵字第
10976號），本院裁定改依簡式審判程序審理，並判決如下：
    主      文
林金良犯業務過失傷害罪，處拘役伍拾日，如易科罰金，以新臺
幣壹仟元折算壹日。
    事實及理由
一、本案犯罪事實及證據，除事實部分補充、更正「林金良考領
    有職業小型車駕駛執照；又本應注意倒車時，應謹慎緩慢後
    倒，並應注意其他車輛；而當時天候晴，日間自然光線，視
    距良好，且無不能注意之情事，詎林金良竟未注意後方同向
    駕駛重機車之曾鳳如即貿然倒車，致其營業小客車車尾與曾
    鳳如左腳及駕駛之重機車左側車身（起訴書誤載為車頭）發
    生撞擊。嗣林金良於肇事後，犯罪尚未被有偵查權之機關或
    公務員發覺前，留在現場，主動向據報前來處理員警表明係
    肇事者而接受裁判。」；並補充起訴書第1 頁第12行「左腳
    『蹠』骨開放性骨折」（起訴書漏載『蹠』字）；另證據部
    分補充「林金良於本院訊問時之自白，新北市政府警察局蘆
    洲分局交通分隊處理交通事故現場測繪草圖、肇事人自首情
    形紀錄表各1 紙、車輛詳細資料報表、車號查詢汽車車籍、
    證號查詢汽車駕駛人各2 份。」外，其餘均引用附件檢察官
    起訴書之記載。
二、被告林金良所犯為死刑、無期徒刑或最輕本刑為3 年以上有
    期徒刑以外之罪，其於準備程序中就被訴事實為有罪之陳述
    ，經法官告知簡式審判程序之旨，並聽取公訴人之意見後，
    依刑事訴訟法第273 條之1 第1 項規定，裁定進行簡式審判
    程序，合先敘明。
三、按汽車倒車時，應顯示倒車燈光或手勢後，謹慎緩慢後倒，
    並應注意其他車輛及行人，道路交通安全規則第110 條第2
    款定有明文。被告既考領有駕駛執照，對於上揭規定自應知
    悉及遵守；而肇事地點為柏油路面、乾燥、無缺陷、無障礙
    物，且當時天候晴，日間自然光線，視距良好等情，有道路
    交通事故調查報告表(一)可憑（見偵卷第17頁），又依被告之
    智識、能力無不能注意之情事，竟於倒車時疏未注意後方車
    輛，因而肇致本案車禍事故，其駕駛行為顯有過失至為灼然
    。則被告因前述過失肇事，致告訴人曾鳳如受有左腳脛骨閉
    鎖性骨折、左腳外足踝閉鎖性骨折、左腳蹠骨開放性骨折、
    左腳足背及腳跟開放性傷口等傷害，是該傷害結果與被告過
    失行為間，顯有相當因果關係。從而，本案事證已臻明確，
    被告過失傷害之犯行，堪予認定。
四、按刑法上所謂業務，係指個人基於其社會地位繼續反覆所執
    行之事務，其主要部分之業務固不待論，即為完成主要業務
    所附隨之準備工作與輔助事務，亦應包括在內（最高法院71
    年度台上字第1550號判例參照），查被告係以駕駛為業之計
    程車司機，為從事業務之人，因駕駛計程車肇事致告訴人曾
    鳳如受傷，核其所為係犯刑法第284 條第2 項前段之業務過
    失傷害罪。按刑法第62條所規定之自首，以對於未發覺之罪
    ，向有偵查權之機關或公務員自承犯罪，進而接受裁判為要
    件；查被告肇事後，留在現場向到場處理、未知何人為肇事
    者之新北市政府警察局蘆洲分局警員自首並接受裁判等情，
    有前述肇事人自首情形記錄表1 紙在卷可憑（見偵卷第19頁
    ），核與告訴人於偵查中所證相符（見偵卷第42頁），足認
    被告係對於未發覺之犯罪自首而接受裁判，爰依刑法第62條
    前段規定減輕其刑。又被告倒車時係與告訴人重機車左側車
    身及其左腳發生撞擊，業據告訴人陳述明確，並有道路交通
    事故調查報告表(二)1 份、照片2 張在卷可憑（見偵卷第18、
    33頁、本院卷第22頁），是檢察官認被告車輛係與告訴人機
    車車頭撞擊，容有誤會，併予敘明。
五、爰審酌被告無前科，有臺灣高等法院被告前案紀錄表1 份在
    卷可參，素行尚可，且犯後坦承犯行，尚有悔意，然倒車時
    疏未注意後方車輛，導致告訴人曾鳳如受有上述傷害，過失
    情節非輕，又因經濟因素及賠償總額無法達成共識，致未能
    與告訴人達成和解，然考量被告已先賠償告訴人新台幣5,00
    0 元及修車費用（見本院卷第21頁反面、22頁），兼衡告訴
    人受傷情形等一切情狀，量處如主文所示之刑，併諭知易科
    罰金之折算標準，以示懲儆。
六、據上論斷，應依刑事訴訟法第273 條之1 第1 項、第299 條
    第1 項前段、第310 條之2 、第454 條第2 項，刑法第284
    條第2 項前段、第62條前段、第41條第1 項前段，刑法施行
    法第1 條之1 ，判決如主文。
本案經檢察官賴建如到庭執行職務。
中    華    民    國   100    年    6     月    30    日
                  交通法庭  法  官  洪珮婷
以上正本證明與原本無異。
如不服本判決，應於收受本判決後10日內向本院提出上訴書狀，
並應敘述具體理由，如未敘述上訴理由者，應於上訴期間屆滿後
20日內補提理由書狀於本院（均須按他造當事人之人數附繕本）
，切勿逕送上級法院。
                            書記官  陳永訓
中    華    民    國   100    年    6     月    30    日
附錄本判決論罪之法條：
中華民國刑法第284 條第2 項
從事業務之人，因業務上之過失傷害人者，處1 年以下有期徒刑
、拘役或1 千元以下罰金，致重傷者，處3 年以下有期徒刑、拘
役或2 千元以下罰金。